【裁判字號】    98,訴,776
【裁判日期】    981130
【裁判案由】    偽造文書等
【裁判全文】
臺灣臺中地方法院刑事判決               98年度訴字第776號
公  訴  人  臺灣臺中地方法院檢察署檢察官
被      告  甲○○
選任辯護人  廖湖中律師
上列被告因偽造文書等案件，經檢察官提起公訴（97年度偵字第
12865號），及移送併辦(臺灣士林地方法院檢察署98年度偵字第
2551號) ，經本院訊問被告後，被告自白犯罪，本院合議庭裁定
由受命法官獨任進行簡式審判程序，後經檢察官聲請依協商程序
判決，本院判決如下：
    主    文
甲○○連續行使偽造私文書，足以生損害於公眾及他人，處有期
徒刑肆月，如易科罰金，以銀元參佰元即新臺幣玖佰元折算壹日
，減為有期徒刑貳月，如易科罰金，以銀元參佰元即新臺幣玖佰
元折算壹日；93年7月6日之雇主聘僱外籍勞工申請表申報項目5-
1通知外勞連續曠職三日失去聯繫之雇主名稱及聯絡人欄偽造之
「許筑羲」署押貳枚、連續曠職三日失去聯繫外國人名冊雇主名
稱欄偽造之「許筑羲」署押壹枚、94年3月22日雇主聘僱外籍勞
工申請表申報項目5-1通知外勞連續曠職三日失去聯繫之雇主名
稱、負責人及聯絡人欄偽造之「乙○○」署押枚及94年3月18
日陳報函雇主欄偽造之「乙○○」署押壹枚均沒收。又連續意圖
營利而違反任何人不得媒介外國人非法為他人工作之規定，處有
期徒刑月，如易科罰金，以銀元參佰元即新臺幣玖佰元折算壹
日，減為有期徒刑壹月又拾伍日，如易科罰金，以銀元參佰元即
新臺幣玖佰元折算壹日。應執行有期徒刑月，如易科罰金，以
銀元參佰元即新臺幣玖佰元折算壹日；93年7月6日之雇主聘僱外
籍勞工申請表申報項目5-1通知外勞連續曠職三日失去聯繫之雇
主名稱及聯絡人欄偽造之「許筑羲」署押貳枚、連續曠職三日失
去聯繫外國人名冊雇主名稱欄偽造之「許筑羲」署押壹枚、94年
3月22日雇主聘僱外籍勞工申請表申報項目5-1通知外勞連續曠職
三日失去聯繫之雇主名稱、負責人及聯絡人欄偽造之「乙○○」
署押枚及94年3月18日陳報函雇主欄偽造之「乙○○」署押壹
枚均沒收。
    犯罪事實及理由
一、本件犯罪事實及證據，除補充記載被告甲○○係持乙○○、
    許筑羲委託代刻之真正印鑑用以偽造私文書，其使用該印鑑
    所生之「乙○○、許筑羲」印文係屬真正，故該印文應係盜
    用之印文，公訴人認係偽造之乙○○印文，並請求依刑法第
    219條規定予以宣告沒收，容有誤認外，餘均與檢察官起訴
    書及併辦意旨書之記載相同，茲引用之（如附件）。
二、本件經檢察官與被告於審判外達成協商之合意，且其業已認
    罪，合意內容為：被告願受應執行有期徒刑6月之宣告，得
    易科罰金。經查，上開合意並無刑事訴訟法第455條之4第1
    項所列情形之一，檢察官聲請改依協商程序而為判決，本院
    爰不經言詞辯論，於協商合意範圍內為協商判決，合先敘明
    。
三、查被告所犯上開連續行使偽造私文書罪，因犯罪時間係連續
    於93年7月5日後之某日及94年3月22日，及其所連續意圖營
    利而違反任何人不得媒介外國人非法為他人工作之規定之罪
    ，犯罪時間係連續於93年6月17日及94年5月23日，核均係在
    96年4月24日以前，合於中華民國九十六年罪犯減刑條例第2
    條第1項第3款所規定之減刑條件，應依該條例之規定各減其
    宣告刑之2分之1，附此敘明。
四、應適用之法條：刑事訴訟法第273條之1第1項、第299條第1
    項前段、第455條之2第1項、第455條之4第2項、第455條之8
    、第454條第2項，就業服務法第64條第2項，修正後刑法第
    11條前段、第2條第1項前段，刑法第216條、第210條、第
    214條、第219條，修正前刑法第56條、第55條、第41條第1
    項前段、第51條第5款，中華民國九十六年罪犯減刑條例第2
    條第1項第3款、第7條，刑法施行法第1條之1第1項、第2項
    前段，刪除前罰金罰鍰提高標準條例第2條，逕以判決處如
    主文所示之刑。
五、協商判決除有刑事訴訟法第455條之4第1項第1款於本訊問程
    序終結前，被告撤銷協商合意或檢察官撤回協商聲請者；第
    2款被告協商之意思非出於自由意志者；第4款被告所犯之罪
    非第455條之2第1項所定得以聲請協商判決者；第6款被告有
    其他較重之裁判上一罪之犯罪事實者；第7款法院認應諭知
    免刑或免訴、不受理者情形之一，及違反同條第2項「法院
    應於協商合意範圍內為判決；法院為協商判決所科之刑，以
    宣告緩刑或二年以下有期徒刑、拘役或罰金為限」之規定者
    外，不得上訴。
六、本件如得上訴，而如不服本件判決，得自收受判決送達之日
    起10日內，向本院提出上訴書狀（須附繕本），上訴於第二
    審法院。
中    華    民    國    98    年    11    月    30    日
                  刑事第三庭  法  官  楊曉惠
以上正本證明與原本無異。
如不服本判決應於收受送達後10日內向本院提出上訴書狀，並應
敘述具體理由；其未敘述上訴理由者，應於上訴期間屆滿後20日
內向本院補提理由書（均須按他造當事人之人數附繕本）「切勿
逕送上級法院」。
                              書記官  謝明倫
中    華    民    國    98    年    11    月    30    日
附錄論罪科法條全文：
刑法第210條
偽造、變造私文書，足以生損害於公眾或他人者，處5年以下有
期徒刑。
刑法第214條
明知為不實之事項，而使公務員登載於職務上所掌之公文書，足
以生損害於公眾或他人者，處 3 年以下有期徒刑、拘役或 5 百
元以下罰金。
刑法第216條
行使第210條至第215條之文書者，依偽造、變造文書或登載不實
事項或使登載不實事項之規定處斷。
就業服務法第64條
違反第四十五條規定者，處新臺幣十萬元以上五十萬元以下罰鍰
。五年內再違反者，處一年以下有期徒刑、拘役或科或併科新臺
幣六十萬元以下罰金。
意圖營利而違反第四十五條規定者，處三年以下有期徒刑、拘役
或科或併科新臺幣一百二十萬元以下罰金。
法人之代表人、法人或自然人之代理人、受僱人或其他從業人員
，因執行業務違反第四十五條規定者，除依前二項規定處罰其行
為人外，對該法人或自然人亦科處各該項之罰鍰或罰金。


司法院資訊處製作；財團法人民間司法改革基金會備份。
